臺灣橋頭地方法院刑事判決　
110年度訴字第303號
公  訴  人  臺灣橋頭地方檢察署檢察官
被      告  洪世昌



辯  護  人  李佩娟公設辯護人  
上列被告因毒品危害防制條例案件，經檢察官提起公訴（110年
度偵字第4932、7560號），本院判決如下：
    主  文
洪世昌犯附表一所示之罪，分別處如附表一各編號「本院判決結
果」欄所示之刑及沒收。就所受宣告有期徒刑部分，應執行有期
徒刑陸年貳月。
    事  實
一、洪世昌明知海洛因、甲基安非他命分別為毒品危害防制條例
    第2條第2項第1、2款所列之第一級、第二級毒品，不得持有
    、販賣或轉讓，竟分別為下列犯行：
(一)意圖營利，基於販賣第二級毒品命之犯意，於附表一編號1-
    3所示時間、地點，以附表一編號1-3所示之方式及交易金額
    ，販賣甲基安非他命予白鎮宇共3次。
(二)基於轉讓第一級毒品之犯意，於附表一編號4所示時間、地
    點及行為方式，無償轉讓海洛予彭裕傑。
二、嗣經警對洪世昌持用行動電話門號0000000000號進行通訊監
    察，並於民國110年4月7日18時許，持搜索票至高雄市○○區○
    ○○路00巷00號洪世昌住所搜索，當場扣得附表二所示之物。
三、案經高雄市政府警察局刑事警察大隊報告臺灣橋頭地方檢察
    署檢察官偵查起訴。
    理  由
一、證據能力：
(一)按依第5條、第6條或第7條規定執行通訊監察，取得其他案
    件之內容者，不得作為證據。但於發現後7日內補行陳報法
    院，並經法院審查認可該案件與實施通訊監察之案件具有關
    連性或為第5條第1項所列各款之罪者，不在此限，通訊保障
    及監察法第18條之1定有明文，而該條第1項本文之規定，並
    未排除刑事訴訟法第158條之4權衡原則之適用。又按本法第
    18條之1第1項所稱其他案件，指與原核准進行通訊監察之監
    察對象或涉嫌觸犯法條不同者，通訊保障及監察法施行細則
    第16條之1亦有明文。經查，附表一編號1部分之通訊監察譯
    文(警一卷第9頁)，係監聽白鎮宇所持用0000000000號行動
    電話所得之譯文，就被告洪世昌此部分之犯行，上開通訊監
    察內容，係屬偶然獲得之其他案件證據，且此部分之通訊監
    察譯文未經執行機關報由檢察官依通訊保障及監察法第18條
    之1第1項規定陳報法院審查認可，有高雄市政府警察局刑事
    警察大隊111年2月14日高市警刑大偵6字第11170198800號函
    檢附員警職務報告可依（訴卷第127-132頁），經權衡上開
    監聽譯文，警方本在執行白鎮宇販毒案件之調查，而非有意
    利用他案合法監聽附帶達到取得被告販賣毒品之目的，亦無
    故意不報請法院審查之意圖，對於人權侵害情節有限，再參
    以毒品流通影響社會治安，從形式上觀之，執行機關如依法
    定程序陳報法院審查認可，法院尚無不予認可之理由，認應
    有該等通訊監察證據，對被告應有證據能力。
(二)按被告以外之人於審判外之陳述，雖不符刑事訴訟法第 159
    條之1至第 159條之4之規定，而經當事人於審判程序同意作
    為證據，法院審酌該言詞陳述或書面陳述作成時之情況，認
    為適當者，亦得為證據，刑事訴訟法第 159條之5第1項定有
    明文。查檢察官、被告及辯護人均同意本判決所引用之傳聞
    證據作為證據，本院審酌上開證據作成時之情狀，並無違法
    或不當等情形，且與本案相關之待證事實具有關聯性，認為
    以之作為本案之證據亦屬適當，爰依前揭規定，認均應有證
    據能力。
二、實體部分：
(一)訊據被告對於上開犯罪事實，於警詢、偵查及本院審理時均
    坦承不諱(警一卷第9-12頁、偵一卷第15-17頁、訴卷第213
    頁)，核與證人白鎮宇、彭裕傑於警詢、偵查中證述情節大
    致相符，且附表一編號1、4部分有通訊監察譯文、附表一編
    號3部分有LINE對話紀錄翻拍照片可憑，另有本院搜索票影
    本、高雄市政府警察局刑事警察大隊搜索扣押筆錄、扣押物
    品目錄表、扣案物品照片等附卷可稽，並有附表二編號1所
    示之物扣案可佐，足認被告前開任意性自白與事實相符，堪
    予採為論罪科刑之依據。故上開事實，均足堪認定。
(二)按非法販賣毒品係政府嚴予查緝之違法行為，且毒品無公定
    之價格，並可任意分裝、添加其他成份或增減其份量，而每
    次買賣之價量，亦隨時依雙方關係之深淺、當時之資力、需
    求程度及對行情之認知等因素而異其標準，非可一概而論，
    因之販賣之獲利，委難察得實情，而販賣之人從價差或量差
    中牟利方式雖異，惟其圖利之非法販賣行為則均相同，是縱
    未確切查得販賣賺取之實際差價，但除別有事證，足認係按
    同一價格轉讓，確未牟利之情形外，尚難執此認非法販賣之
    事證有所不足。且毒品價格昂貴，取得不易，苟無利可圖，
    應無甘冒被查緝法辦之危險，而平白為轉讓毒品之可能，當
    屬符合論理法則且不違背社會通常經驗之合理判斷。準此，
    被告就附表一編號1-3所示販賣毒品犯行，均顯有販賣毒品
    圖利之意圖，亦堪認定。
(三)綜上，本案事證明確，被告犯行均堪認定，各應依法論科。
三、論罪科刑：
(一)核被告就附表一編號1-3部分所為，均係犯毒品危害防制條
    例第4條第2項販賣第二級毒品罪；就附表一編號4部分，係
    犯毒品危害防制條例第8條第1項轉讓第一級毒品罪。被告販
    賣、轉讓毒品前，持有各該毒品之低度行為，為其各次販賣
    、轉讓之高度行為所吸收，均不另論罪。被告所犯上開各罪
    ，其犯意各別、行為互殊，應予分論併罰。
(二)被告就附表一編號1-4所示之犯行於偵查中、本院審理時均
    坦承犯行，已如前述，依毒品危害防制條例第17條第2項規
    定，均應各減輕其刑。　　
(三)以行為人之責任為基礎，審酌被告明知甲基安非他命、海洛
    因對於身體健康之戕害，貪圖不法利益，無視於國家對於杜
    絕毒品犯罪之禁令，而為販賣第二級毒品甲基安非他命之犯
    行，又轉讓海洛因予他人施用，造成毒品流通，法治觀念實
    屬淡薄，所為危害社會治安及國民健康，並因此助長施用毒
    品歪風，以及被告前有因槍砲、毒品案件執行完畢之前案素
    行，惟兼衡被告坦承犯行之犯後態度，及其販賣或轉讓毒品
    之種類、數量、交易金額非鉅，所販賣、轉讓之對象僅有2
    人等犯罪情節、犯罪所生危害，暨其智識程度與生活狀況、
    犯罪動機等一切情狀，各量處如附表一各編號「本院判決結
    果」欄所示之刑。另本院酌以「多數犯罪責任遞減原則」，
    並綜合斟酌被告犯罪行為之不法與罪責程度、數罪所反應其
    等人格特性與傾向等一切情狀，定其應執行之刑。
(四)沒收：
  1.附表二編號1之行動電話，為被告所持，分別用以聯繫附表
    一編號1、2、4所示犯行，業經認定如前，各應依毒品危害
    防制條例第19條第1項規定，宣告沒收。
  2.被告就附表編號1-2之販賣毒品所得，均實際取得，已據被
    告供承在卷，雖均未扣案，皆應依刑法第38條之1第1項前段
    、第3項規定，宣告沒收，並於全部或一部不能沒收或不宜
    執行沒收時，追徵其價額。
　3.附表二所示其餘扣案物，與被告上開犯行無關，業據被告供
    述在案，爰均不予宣告沒收。
據上論斷，應依刑事訴訟法第299條第1項前段，判決如主文。
本案經檢察官黃聖淵提起公訴，檢察官彭斐虹到庭執行職務。
中　　華　　民　　國　　111 　年　　6 　　月　　14　　日
                  刑事第七庭   審判長法　官　周佑倫
                                     法  官  黃筠雅
                                     法  官  林新益 
以上正本證明與原本無異。
如不服本判決應於收受送達後20日內向本院提出上訴書狀，並應
敘述具體理由；如未敘述上訴理由者，應於上訴期間屆滿後20日
內向本院補提理由書（均須按他造當事人之人數附繕本）「切勿
逕送上級法院」。
中　　華　　民　　國　　111 　年　　6 　　月　　14　　日
　　　　　　    　　　　　　　　　　 書記官  黃獻立
所犯法條：
毒品危害防制條例第4條第2項
製造、運輸、販賣第二級毒品者，處無期徒刑或 10 年以上有期
徒刑，得併科新臺幣 1 千 5 百萬元以下罰金。
毒品危害防制條例第8條第1項
轉讓第一級毒品者，處 1 年以上 7 年以下有期徒刑，得併科新
臺幣 1 百萬元以下罰金。
附表一：
編 號 時間 地點 對象 毒品種類 交易金額 行為方式 本院判決結果 1 109年10月12日2時38分許 高雄市鳳山區建國路跟青年路口的永和豆漿店 白鎮宇 甲基安非他命  6500元 洪世昌以附表二編號1之行動電話與白鎮宇使用之0000000000號連絡後，於左列時間、地點，洪世昌將重約1錢之甲基安非他命1包交給白鎮宇，白鎮宇則交付6500元給洪世昌。 洪世昌販賣第二級毒品，處有期徒刑伍年伍月。 附表二編號1所示之物沒收；未扣案之犯罪所得新臺幣陸仟伍佰元沒收，於全部或一部不能沒收或不宜執行沒收時，追徵其價額。 2 109年11月3日0時50分許 高雄市鳳山區建國路跟青年路口的永和豆漿店 白鎮宇 甲基安非他命  3000元 洪世昌以附表二編號1之行動電話連結LINE通訊軟體，以暱稱「鼎森」與白鎮宇連絡，於左列時間、地點，洪世昌先將1.45公克之甲基安非他命1小包交給白鎮宇，白鎮宇則交付3000元給洪世昌，洪世昌復於翌(4)日4時20分許，於左列地點，交付不足之0.35公克甲基安非他命給白鎮宇。 洪世昌販賣第二級毒品，處有期徒刑伍年參月。 附表二編號1所示之物沒收；未扣案之犯罪所得新臺幣參仟元沒收，於全部或一部不能沒收或不宜執行沒收時，追徵其價額。  3 109年11月8日21時許 (起訴書原記載109年12月8日，經檢察官當庭更正) 高雄市○○區○○路000號(長庚醫院2樓小公園) 白鎮宇 甲基安非他命  3500元 雙方於左列時間、地點見面，洪世昌將半錢之甲基安非他命1小包交給白鎮宇，白鎮宇則約好於回帳後交付，迄今尚未交付3500元給洪世昌。 洪世昌販賣第二級毒品，處有期徒刑伍年參月。  4 109年12月24日18時許 高雄市○○區○○○路00巷00號之洪世昌住所外 彭裕傑 海洛因  無償 彭裕傑以行動電話門號0000000000號與洪世昌使用附表二編號1之行動電話連絡後，洪世昌於左列時間、地點無償提供海洛因1包予彭裕傑。 洪世昌犯轉讓第一級毒品罪，處有期徒刑柒月。 附表二編號1所示之物沒收。 

附表二：扣案物
編號 物品名稱 數量 所有人 備註 1 OPPO黑色手機 門號:0000000000 IMEI:000000000000000 1支 洪世昌 沒收 2 食鹽水 4瓶 洪世昌 不沒收 3 夾鏈袋   1包 洪世昌 不沒收 4 電子磅秤   1台 洪世昌 不沒收 5 鏟管   4支 洪世昌 不沒收 6 注射針筒   1袋 洪世昌 不沒收 7 糖粉   1包 洪世昌 不沒收 8 海洛因   1包 洪世昌 不沒收 9 海洛因   1包 洪世昌 不沒收 10 Benten紅色手機 門號:0000000000 IMEI:000000000000000   1支 洪世昌 不沒收